# Julian Mauricio Ramirez Cañón

Egresado en Ingeniería Mecatrónica con experiencia de 2 años en programación de PLC's, HMI's y Servosistemas. He realizado una certificación en automatización industrial que me ha ayudado desarrollar mi conocimiento en el área de la automatización. Soy una persona amable, honesta y comprometida con el trabajo, en donde se me ha enfocado a ser organizado para analizar y abordar de una mejor forma los problemas. Actualmente me encuentro en la búsqueda de nuevas experiencias que vayan enriqueciendo mi área personal, laboral y profesional, ya que mis metas e intereses van enfocados a las industrias 4.0 y Robótica.

### **EXPERIENCIA PROFESIONAL**

De 07/01/2022 A Actualidad (Bogotá D.C., Colombia)

### Smart Projects Systems

Ingeniero en Automatización y Proyectos

#### Labores realizadas

Desempeño labores de visitas técnicas a empresas, diagnosticando fallas en diferentes tipos de máquinas en diferentes sectores de manufactura enfocándome en máquinas con Servomotores, PLC's y HMI's. También realizando labores de programación y parametrización de los equipos ya mencionados con la marca Kinco e INVT que son las manejadas por la empresa.

De 18/04/2021 A 20/12/2021 (Bogotá D.C., Colombia)

### Tecnimak SAS

Tecnólogo en Automatización -Programador

### Labores realizadas

Desempeñe labores como programador en PLC's y HMI's en diferentes tipos proyectos de diseños de máquinas. Colabore no solo en la parte de programación, sino en la puesta en marcha y parte del cableado de las mismas.

# **EDUCACIÓN**

2020-2022

Bogotá D.C.,Colombia

2019-2020

Bogotá D.C.,Colombia

2017-2019 Bogotá D.C.,Colombia

#### Ingeniero en Mecatrónica

Escuela Tecnológica Instituto Técnico Central

## Tecnólogo en Automatización Industrial

Escuela Tecnológica Instituto Técnico Central

### Técnico en Electrónica Industrial

Escuela Tecnológica Instituto Técnico Central



# **CONTACTO**



mauricioramirez7599@gmail.com



+57 320 807 4616



Bogotá D.C., Colombia

# **HABILIDADES**

Excel

PowerPoint

Word

SolidWorks

# **INTERESES**

- Viajar
- Cine
- Robótica
- Investigación
- Astronomia

### **IDIOMAS**

Español

Inglés

### **CURSOS**

#### 2022

Bogota D.C., Colombia

2021

Bogota D.C., Colombia

2016

Bogota D.C., Colombia

Certificación en Automatización Industrial

Centro F.A.C.T. de la Escuela tecnológica Instituto Técnico central

Certificado en Diseño Mecánico a nivel asociado en SolidWorks

Escuela tecnológica Instituto Técnico central

Técnico en mantenimiento e instalación de alarmas y circuito cerrado (CcTv)

Politécnico Industrial nueva Colombia

### **REFERENCIAS LABORALES**

## Cesar Eduardo Jiménez Robayo

Ingeniero en Mecatrónica Jefe Inmediato

Teléfono: +57 313 246 0569. E-mail: contacto@sprojs.net.

# German Sepúlveda

Ingeniero Mecánico Jefe

Teléfono: +57 320 279 8509. E-mail : Tecnimak@ gmail.com.

### **REFERENCIAS PERSONALES**

### Juan Mauricio Ramirez Salcedo

Técnico Electrónico

Teléfono: +57 314 257 4252

E-mail: juan.mauricioramirez@yahoo.es

### María Angelica Durango Vargas

Tecnóloga en Automatización Industrial

Teléfono: +57 300 712 3360.

E-mail: maduvargas10@gmail.com